# 关于折旧

提问人：tony868lamy 时间：2011-09-30 16:45:11
回复 大学较瘦 的帖子
企业按 3 年来折旧的会计估计显然是错误的。折旧应当在固定资产使用寿命内按照确定的方法对应计折旧额进行系统分摊；固定资产的使用寿命，是指在正常经营状况下企业使用固定资产的预计期间。
固定资产准则第十六条企业确定固定资产使用寿命，应当考虑下列因素： (一)预计生产能力或实物产量； (二)预计有形损耗和无形损耗； (三)法律或者类似规定对资产使用的限制。
而拆迁文件不构成上述三项因素中任何一项。
因此，即使收到上述文件，该项房产的使用寿命仍旧为 20 年（假设最初确定的 20 年期使用寿命是正确的），收到文件后仍需要按 20年期进行折旧。
当出现非正常因素导致该项资产经营终止（被拆除），应将其折余价值结转至固定资产清理，综合考虑拆迁补偿及相关费用因素后，最终将该项资产处置净收益额转入营业外收入。

回答人：chenyiwei
不赞同。准则对使用寿命的定义并不强调正常经营状况下。在主帖所述情况下，只要有足够确凿的证据证明两次变更的合理性，而不是出于利润操纵等不当目的，这样处理是符合准则规定的。

提问人：tony868lamy 时间：2011-09-30 23:27:21
还是坚持个人观点，即使收到拆迁文件通知也不能按三年计提折旧。
固定资产准则第十六条企业确定固定资产使用寿命，应当考虑下列因素： (一)预计生产能力或实物产量； (二)预计有形损耗和无形损耗； (三)法律或者类似规定对资产使用的限制。
拆迁预期并不构成上述三项因素中任何一项。即：不可据此调整该项资产的使用寿命。
案例：某上市公司有一店面在北京市，由于该地有一地铁项目工程而被通知一年内将被拆迁，届时将得到政府补偿金用于重置铺面。
难道该上市公司在接到拆迁通知后当即将店面的使用寿命改为一年，未来按一年进行折旧？

回答人：chenyiwei
1 、并不是只能考虑这三项因素。更应关注准则对“使用寿命”的定义。 2 、这种情况可以在调整预计净残值时考虑预计可获得的补偿款因素，但仍按一年折旧。

提问人：tony868lamy 时间：2011-10-01 00:21:49
不能歪曲预计净残值的涵盖范围，它是相对使用寿命而言的。而且，这种情况不属于持有待售资产的范畴，不应调整预计净残值。

回答人：chenyiwei
固定资产准则规定了对预计净残值的定期复核制度。这种情况下由于出现了新的情况，是可以调整预计净残值的。

提问人：大学较瘦 时间：2011-09-30 16:22:51
问各位大侠个问题： 比如一家企业有房子，本来是按照 20 年折旧，但是上面文件下来说 3 年以后拆迁，于是企业按 3 年来折旧（会计估计变更），但是三年后又说不拆迁了，于是又变回 20 年了，请问，企业的处理正确吗？

回答人：chenyiwei
回复 tony868lamy 的帖子
使用寿命，是指企业使用固定资产的预计期间，或者该固定资产所能生产产品或提供劳务的数量。
预计净残值，是指假定固定资产预计使用寿命已满并处于使用寿命终了时的预期状态，企业目前从该项资产处置中获得的扣除预计处置费用后的金额。 企业至少应当于每年年度终了，对固定资产的使用寿命、预计净残值和折旧方法进行复核。使用寿命预计数与原先估计数有差异的，应当调整固定资产使用寿命；预计净残值预计数与原先估计数有差异的，应当调整预计净残值。固定资产使用寿命、预计净残值和折旧方法的改变应当作为会计估计变更。
根据上述规定，并结合 28 号准则对“会计估计变更”的定义和确认条件的规定，由于最近接到将被拆迁的通知而相应调整属于拆迁范围的固定资产的折旧年限和预计净残值（考虑预计拆迁时间和预计可获得的补偿等因素），是可以的，并按未来适用法进行衔接处理。
如果预计拆迁补偿款将大于固定资产目前的帐面价值（当然这需要谨慎的估计，以已签署的不可撤销的拆迁补偿协议为依据），则不排除在剩余的使用年限内的折旧额为零。需注意这与资产目前是否处于持有待售状态无关。如果预计可得到的补偿款小于目前的帐面价值，则还是需要在变更后的剩余使用寿命内计提折旧的。

回答人：chenyiwei
回复 tony868lamy 的帖子
资产在正常使用状态下，也需要对预计净残值进行定期复核，这就包括因为新出现的状态或情况而对预计净残值进行调整。在即将于短期内被拆迁的情况下，该资产的主要现金流量将是来源于拆迁补偿款而不是正常使用过程中的现金流，也就是该资产未来经济利益的实现方式和未来的现金流量总额都可能会发生实质性的改变。

回答人：chenyiwei
上面的“短期内”并不是确指“一年内”，而是指实际的剩余可用年限比正常情况下的剩余可使用年限短得多，导致与该资产相关的大部分未来现金流量不是在使用过程中实现，而是在处置环节实现。这与持有待售的认定标准不是一回事。 这个问题可以继续讨论，也希望其他各位网友发表看法，谢谢！